# 购房后免费让开发商出租的会计处理

提问人：梯恩梯 时间：2022-03-10 11:11:12
请教各位老师：
A公司与开发商签订了购房协议，购买商铺一套，合同约定商铺返租 5 年，返租期自 2021 年 1 月开始计算，租期内商铺的使用权归开发商所有，但开发商无需支付租金，开放商应于 2021年 1 月 1 日交房。由于开发商未办理消防验收，截至 2021 年 12 月 31 日尚未办理交房手续，但商铺于 2021 年 1 月已经开始对外出租。A公司将购房款计入预付款核算，计划在租赁期满后将预付款转入固定资产或投资性房地产核算。
我认为，A公司与房开签订的购房协议属于售后租回协议，适用新租赁准则，A公司应当在 2021 年 1 月 1 日按照商铺的公允价值将预付款转入投资性房地产核算，差额作为预收租金计入预收账款核算，在五年内平均确认为租金收入。如果商铺的公允价值无法获得可以根据购房款扣除商铺 5 年租金后的余额作为商铺的入账价值。
不知以上理解是否恰当，请陈老师及各位老师指点。@chenyiwei

回答人：chenyiwei
基本可以这样理解。关键是判断开发商何时转移对房屋使用的控制权及房屋所有权上的主要风险和报酬。参考：《中审众环研究 2020 》之“问题4-2-19（售后租回构成经营租赁，但约定的租金高于市场公允租金时的处理）”。